臺灣桃園地方法院刑事判決　　　　　　96年度交簡上字第93號
上　訴　人　台灣桃園地方法院檢察署檢察官
被　　　告　甲○○
上列上訴人因被告過失致死等案件，不服本院民國96年2 月27日
95 年 度桃簡字第3023號第一審刑事簡易判決（聲請簡易判決處
刑案號：95年度偵字第18071 號），提起上訴，本院管轄之第二
審合議庭判決如下︰
    主      文
上訴駁回。
    事實及理由
一、本件經本院管轄第二審之合議庭審理結果，認原審以被告甲
    ○○犯刑法第185 條之3 之公共危險罪、同法第276 條第1
    項過失致人於死罪，且被告在肇事後犯罪未被發覺前，即已
    向承辦警員自首犯罪，並依修正前刑法第62條前段規定減輕
    其刑，在比較新舊法之適用後，分別判處被告有期徒刑3 月
    、10月，應執行有期徒刑1 年，緩刑4 年，其認事用法及量
    刑均無不當，應予維持，均引用檢察官聲請簡易判決處刑書
    及第一審判決書所記載之事實、證據及理由（詳如附件）。
二、檢察官上訴意旨略以：被告屢次酒後駕車，本次肇事情節嚴
    重，而原審輕信被告一面之詞，認有悔意而予輕判，難認符
    合情理云云。
三、按法官於有罪判決如何量處罪刑，甚或是否宣告緩刑，均為
    實體法賦予審理法官裁量之刑罰權事項，法官行使此項裁量
    權，自得依據個案情節，參酌刑法第57條所定各款犯罪情狀
    之規定，於法定刑度內量處被告罪刑；除有逾越該罪法定刑
    或法定要件，或未能符合法規範體系及目的，或未遵守一般
    經驗及論理法則，或顯然逾越裁量，或濫用裁量等違法情事
    之外，自不得任意指摘其量刑違法，最高法院對此並著有80
    年台非字第473 號、75年台上字第7033號、72年台上字第66
    96號、72年台上字第3647號等判例可資參照。準此，法官量
    刑，如非有上揭明顯違法之情事，自不得擅加指摘其違法或
    不當。經查，本件原審審酌被告素行，酒後駕車對於道路公
    安之危害、犯後坦承之態度，及已與被害人家屬和解賠償損
    害等一切情狀，在比較新舊法適用後，分別判處被告有期徒
    刑3 月、10月，應執行有期徒刑1 年，緩刑4 年，經核並無
    不合，量刑亦甚妥適。而原審在量刑時既已將被告素行、犯
    後態度等事項一併考量在內，依上說明，即難再憑此指摘其
    量刑過輕。本件檢察官播未具體指摘原審有何違誤之處，徒
    以原審量刑過輕為由，提起上訴，為無理由，應予駁回。
據上論斷，應依刑事訴訟法第455 條之1 第3 項、第373 條、第
368條，判決如主文。
本案經檢察官嵇珮晶到庭執行職務。
中　　華　　民　　國　　96　　年　　7 　　月　　13　　日
                  交通法庭審判長法　官　  曾  淑  華
                                法  官    王  耀  興
                                法  官    鄭  吉  雄
以上正本證明與原本無異。
不得上訴。
　　　　　　　　　　　　　　  　書記官　  王  月  香
中　　華　　民　　國　　96　　年　　7 　　月 　　17　　日
